【裁判字號】    98,交聲,254
【裁判日期】    980227
【裁判案由】    違反道路交通管理處罰條例聲明異議
【裁判全文】
臺灣桃園地方法院刑事交通事件裁定     98年度交聲字第254號
異  議  人  甲○○
上列異議人即受處分人因違反道路交通管理處罰條例案件，對於
交通部公路總局新竹區監理所桃園監理站中華民國97年12月14日
所為之處分（原處分案號：桃監裁字第裁52－D00000000 號），
聲明異議，本院裁定如下：
    主  文
異議駁回。
    理  由
一、原處分意旨略以：受處分人即異議人甲○○於民國96年11月
    24日19時20分許，駕駛車牌號碼0678－TQ號自用小貨車，在
    桃園縣龜山鄉○○路與光峰「不遵守道路交通標線之指示」
    違反道路交通管理事件，經桃園縣政府警察局交通隊以桃警
    行交字第D00000000 號舉發通知單逕行舉發，異議人未依舉
    發通知單所載應到案日期前到案陳述意見或繳納罰鍰，原處
    分機關爰依道路交通管理處罰條例第60條第2 項第3 款、違
    反道路交通管理事件統一裁罰基準及處理細則第43條、第44
    條、第67條之規定，裁處罰鍰新臺幣（下同）1,800元。
二、異議意旨略以：異議人住家白天均無人在家，也從未收到郵
    局人員之招領單，到這次收到招領單領掛號時，此違規單已
    逾期遭監理單位裁罰1,800 元，特為此聲明異議云云。
三、按本條例所用名詞「車輛」，係指在道路上以原動機行駛之
    汽車（包含機器腳踏車）或以人力、獸力行駛之車輛，而本
    規則所用名詞「汽車」，係指在道路上不依軌道或電力架線
    而以原動機行駛之車輛（包含機器腳踏車），道路交通管理
    處罰條例第3 條第8 款、道路交通安全規則第2 條第1 項第
    1 款均定有明文。次按停止線，用以指示行駛車輛停止之界
    線，車輛停止時，其前懸部分不得伸越該線、車輛面對圓形
    紅燈表示禁止通行，不得超越停止線或進入路口，道路交通
    標誌標線號誌設置規則第170 條第1 項、第206 條第1 項第
    5 款第1 目分別定有明文。又按汽車駕駛人，駕駛汽車有下
    列情形之一，而本章各條無處罰之規定者，處新臺幣九百元
    以上一千八百元以下罰鍰：三、不遵守道路交通標誌、標線
    、號誌之指示，道路交通管理處罰條例第60條第2 項第3 款
    定有明文。次按道路交通管理事件統一裁罰基準及處理細則
    第5 條規定，有關文書送達之程序，依行政程序法之規定。
    而依行政程序法第72條第1 項、第73條第1 項、第74條第1
    項、第2 項之規定，送達於應受送達人之住居所、事務所或
    營業所為之，但在行政機關辦公處所或他處會晤應受送達人
    時，得於會晤處所為之；又於應送達處所不獲會晤應受送達
    人時，得將文書付與有辨別事理能力之同居人、受僱人或應
    送達處所之接收郵件人員；又送達不能依前二條規定為之者
    ，得將文書寄存送達地之地方自治或警察機關，若由郵務機
    關送達者，得將之寄存於送達地之郵政機關，並作送達通知
    書二份，一份黏貼於應受送達人住居所、事務所、營業所或
    其就業處所門首，另一份交由鄰居轉交或置於該送達處所信
    箱或其他位置，以為送達。次按民事訴訟文書之寄存送達，
    依民事訴訟法第138 條第2 項規定，自寄存之日起，經10日
    發生效力，此因應受送達人未必能即時領取訴訟文書而知悉
    其內容，故特設此規定以保障其權益。行政程序法雖未如前
    述民事訴訟法增設第138 條第2 項規定，但基於保障應受送
    達人權益之同一理由，解釋上應認為有上開規定之類推適用
    ，核先敘明。
四、經查：
（一）本件異議人於96年11月24日19時20分許，駕駛車牌號碼
      0678 －TQ 號自用小貨車，在桃園縣龜山鄉○○路與光峰
      「不遵守道路交通標線之指示」違反道路交通管理事件，
      經桃園縣政府警察局交通隊以桃警行交字第D00000000 號
      舉發通知單逕行舉發，原處分機關遂於97年12月14日，以
      桃監裁字第裁52 －D00000000號違反道路交通管理事件裁
      決書，裁處受處分人罰鍰1,800 元等情，除有違規照片2
      幀、桃園縣政府警察局舉發交通違規案件查詢網網頁列印
      資料1 張等在卷可稽外，復為異議人所不爭執，又有上揭
      舉發通知單及原處分裁決書各一件附卷可參，是其前開違
      規行為堪以認定。
（二）至異議人雖以未收受原舉發通知單致不知遭裁罰事實云云
      為辯，惟查異議人之戶籍自55年07月04日起迄今均設於「
      桃園縣桃園市○○路419 號」之事實，業據異議人於聲明
      異議狀內記載無訛，且有異議人之戶役政電子閘門個人基
      本資料查詢結果1 紙附卷可據。又桃園縣政府警察局交通
      隊桃警行交字第D00000000 號舉發違反道路交通管理事件
      通知單，係由該局以掛號郵務送達（掛號號碼為880892號
      ），送達處所為「桃園縣桃園市○○路419 號」，嗣因郵
      務人員未會晤異議人本人，亦無受領文書之同居人、受僱
      人或應送達處所之接收郵件人員，故將該舉發通知單寄存
      於16支郵局，並作送達通知書2 份，1 份黏貼於前開送達
      處所門首，另1 份置於該受送達處所信箱或其他適當位置
      ，以為送達，有桃園縣政府警察局交通隊送達證書影本1
      紙及中華郵政股份有限公司桃園郵局98年2 月17日、桃
      郵字第0980200024號函各一份附卷可憑。準此，異議人之
      上開交通違規行為經警逕行舉發後，舉發機關已依違反道
      路交通管理事件統一裁罰基準及處理細則與行政程序法相
      關規定，將通知單送達異議人之住所地，而郵務機關亦已
      依行政程序法第74條第1 項之規定為寄存送達，參諸前揭
      規定，該送達程序自屬合法，是上開舉發通知單業已依法
      定程序完成寄存送達，且自發生合法送達效力乙節，要屬
      明確。異議人未實際收受本案原舉發通知單，其不利益應
      自行承擔，非得據為其未依限繳納罰鍰之藉口。
（三）綜上所述，綜上所述，異議人確實有本件違規情事，原處
      分機關依道路交通管理處罰條例第60條第2項第3款、違反
      道路交通管理事件統一裁罰基準表之規定，裁處異議人即
      受處分人罰鍰1,800 元，並無不當。本件異議為無理由，
      應予駁回。
據上論斷，應依道路交通案件處理辦法第19條，裁定如主文。
中    華    民    國    98    年    2     月    27    日
                    交通法庭    法  官  華奕超
以上正本證明與原本無異。
如不服本裁定，應於送達後5 日內，向本院提出抗告狀。
                                書記官  常毓生
中    華    民    國    98    年    2     月     27    日


司法院資訊處製作；財團法人民間司法改革基金會備份。
